Inventaris van het archief van de familie Boreel: 4e vervolg, 1900-1942
Nationaal Archief, Den Haag
Collectie Boreel, 4e vervolg
Boreel suppl. 4
1900-1942
1312
0.30 meter; 10 inventarisnummers.
Normale geschreven, getypte en gedrukte documenten, geen bijzondere handschriften.
Nationaal Archief, Den Haag
Boreel
Dit familiearchief bevat correspondentie en dagboeken van jkvr. Pauline Johanna Boreel lopend van 1901 tot 1940 plus o.a. een fotoalbum van een theeonderneming te Parakan Salak.
Archiefvorming
Geschiedenis van het archiefbeheer
De verwerving van het archief
Het archief is door schenking verworven.
1.10
Aanwijzingen voor de gebruiker
Openbaarheidsbeperkingen
Volledig beperkt openbaar (B). Raadpleging alleen na toestemming Stichting Familie Boreel.
Materiële beperkingen
Aanvraaginstructie
Openbare archiefstukken kunnen online worden aangevraagd en gereserveerd. U kunt dit ook via de terminals in de studiezaal van het Nationaal Archief doen. Om te kunnen reserveren dient u de volgende stappen te volgen:
U maakt een profiel aan op www.gahetna.nl, en logt vervolgens in
Via de archiefinventaris (alleen de beschrijvingen met rode nummers) selecteert u het gewenste archiefstuk door op de knop 'Reserveren' te klikken
In het volgende scherm geeft u aan op welke dag u het archiefstuk wilt inzien
Indien u zich bevindt in de studiezaal en een tafelnummer heeft ontvangen kunt u dit nummer vermelden. Als u geen tafelnummer heeft kunt u tafelnummer 777 laten staan
Vervolgens bevestigt u uw reservering door deze te versturen.
Verwant materiaal
Beschikbaarheid van kopieën
Verwante archieven
Het familiearchief Boreel bestaat uit een aantal delen:
1.10.10 - Inventaris van het familiearchief Boreel, 1443-1931, bevat ook de archieven van de familie Pels (1571-1877) en de Stichting Frankendaal (1637-1877)
1.10.105 - Familie Boreel: 1e vervolg, 1608-1797
1.10.107 - Familie Boreel: 2e vervolg, 1620-1932
1.10.108 - Familie Boreel: 3e vervolg, 1650-1942
1.10.112 - Familie Boreel: 4e vervolg, 1900-1942
1.10.111 - Familie Boreel: 5e vervolg, 1859-1937
1.10.116 - Familie Boreel: 6e vervolg, 1814-1926
1.10.117 - Familie Boreel: 7e vervolg, 1711-1993
Beschrijving van de series en archiefbestanddelen
- Dagboeken van jkvr. Pauline Johanna Boreel (1887-1961), 1901-1940; 1-4; 4 delen
  - 1901-1907, 1
    Niet openbaar voor 2020
  - 1907-1921, 2
  - 1921-1928, 3
  - 1928-1940, 4
- "Kapitaalboek". Register houdende opgave van aandelen en obligaties van jkvr. C. Marie U. Boreel (1889-1960), z.d.; 5; 1 deel
- St. Nicolaas vers en teksten van toneelstukjes afkomstig van jkvr. Pauline Johanna Boreel, z.d.; 6; 1 omslag
- Brieven ingekomen bij jkvr. Paulina Johanna Boreel en/of haar zuster jkvr. C. Marie U. Boreel, 1900-1942; 7; 1 omslag
- Brieven ingekomen bij mw. S.G.F. Boreel-Gevers (1860-1942) en telegrammen aan haar en haar echtgenoot jhr. G.S. Boreel (1855-1938) betreffende de influenza van de kleinkinderen, 1917; 8; 1 omslag
- Fotoalbums afkomstig van jkvr. Paulina Johanna Boreel betreffende de theeonderneming Parakan Salak (Sukabumi, Midden-Java), 192? - 1930; 9-10; 2 delen
  - Album 1, 9
  - Album 2, 10
- Affiche ontworpen door Gerrit Vos (1890-1966) betreffende een bal-masqué in de Tebing Tingi Club1925, ---; 1 stuk
  Opgenomen in collectie Losse Aanwinsten na 1980, nr. toegang 2.22.06, inv.nr. 231.